---
title: "Programa de Prevención & Control del Dengue | 2024"
format: 
  dashboard:
      nav-buttons: [twitter, github, facebook]
theme: custom.scss
---

```{r setup}
library(sf)
mapview::mapviewOptions(default = TRUE,
                        basemaps.color.shuffle = FALSE)
load("/Users/felipedzul/Library/CloudStorage/OneDrive-Personal/proyects/geocoding_mex/2025/8.RData/denmex_2025.RData")
library(magrittr)
```


# [**Cadenas de Transmisión**]{style="font-size:8pt"}

::: panel-tabset

### [**Monterrey**]{style="color:#990000"}

```{r}
denhotspots::transmission_chains_map(geocoded_dataset = z,
                                     cve_edo = "19",
                                     locality = c("Ciudad General Escobedo",
                                                  "Ciudad Apodaca",
                                                  "Guadalupe", "Monterrey", 
                                                  "Ciudad Santa Catarina",
                                                  "San Pedro Garza García", 
                                                  "Ciudad Benito Juárez",
                                                  "San Nicolás de los Garza"),
                                     dengue_cases = "Confirmado")
```

:::


# [**Mapas de Calor**]{style="font-size:8pt"}

::: panel-tabset

### [**Monterrey**]{style="color:#990000"}

```{r}
densnv::mp_heatmap(geocoded_datasets = z,
                   cve_edo = "19",
                   locality = c("Ciudad General Escobedo",
                                "Ciudad Apodaca",
                                "Guadalupe", "Monterrey", 
                                "Ciudad Santa Catarina",
                                "San Pedro Garza García", 
                                "Ciudad Benito Juárez",
                                "San Nicolás de los Garza"),
                   status_caso = c(1, 2),
                   week = c(1:53),
                   zoom = NULL,
                   map_type = NULL,
                   alpha = 0.6,
                   static = FALSE,
                   palette = viridis::turbo)
```

:::


# [**Log Gaussian Cox Processes**]{style="font-size:8pt"}

::: panel-tabset

### [**Monterrey**]{style="color:#990000"}

Los casos de dengue hasta la presente fecha son insuficientes para correr el modelo espacial Log Gaussian Cox Processes, hay que esperar hasta que el tamaño de muestra sea adecuado para la implementación de este modelo.

:::
